臺灣高等法院高雄分院刑事判決　　　　 94年度上訴字第401號
上　訴　人
即　被　告　癸○○
指定辯護人 本院公設辯護人 李佩娟
上列上訴人因強盜案件，不服臺灣高雄地方法院93年度訴字第15
51號中華民國93年1 月20日第一審判決（起訴案號：臺灣高雄地
方法院檢察署92年度偵字第15089 號），提起上訴，本院判決如
下：
    主  文
原判決撤銷。
癸○○共同連續意圖為自己不法之所有，攜帶兇器，以強暴至使
不能抗拒，而使他人交付其物，累犯，處有期徒刑拾壹年。扣案
西瓜刀參把均沒收。
    事  實
一、癸○○前於民國（下同）88年間，因違反毒品危害防制條例
    案件，經台灣高雄地方法院以88年度易字第521 號判決科處
    有期徒刑4 月確定，於88年9 月25日執行完畢。詎仍不知安
    份守矩，竟與林文華（另案經本院以91年度上訴字第2035號
    判決分別就強盜罪、準強盜罪、搶奪等罪，各判處有期徒刑
    16年、7 年2 月、2 年，應執行有期徒刑20年，現上訴最高
    法院中）共同基於意圖不法所有之概括犯意聯絡，攜帶林文
    華所購得之西瓜刀，共乘由林文華單獨於90年9 月26日17時
    30分許，在高雄縣鳥松鄉○○村○○路275 巷11號前所竊得
    亥○○所有並將原車牌號碼IMY-480 號之「8 」油漆部分刮
    除，使之近似於「3 」之IMY-430 號機車，自90年10月1 日
    晚間7 時許起至同月3 日凌晨2 時許止，在高雄縣、市所示
    如附表1 所示時地，先後持西瓜刀以強暴或脅迫方法，對附
    表1 所示子○○等人施強暴或脅迫，致渠等不能抗拒後，使
    子○○等人交付財物或強取渠等之財物，得手後隨即共騎乘
    機車逃逸（犯罪時間、地點、手法、強盜所得財物等均詳如
    附表1 所載），嗣於90年10月4 日凌晨零時30分許，林文華
    攜帶西瓜刀1 把，騎乘上開機車後載癸○○，沿路尋找作案
    目標，經過高雄縣仁武鄉○○路高雄縣立特殊學校前，為警
    發現上開機車有異，欲上前盤查，癸○○、林文華遂棄車逃
    逸，經警追逐後在特殊學校內予以逮捕，並扣得如附表5 所
    示之物，警方經分別林文華、許文詳之同意後，在渠等引導
    下分別前往高雄市○○區○○路56巷5 號癸○○住處、高雄
    縣鳥松鄉○○村○○路1 巷9 號林文華住處及大華村大昌路
    575 號前空地，扣得如附表2 至4 所示之物。
二、案經高雄縣政府警察局仁武分局報請及臺灣高雄地方法院檢
    察署檢察官簽分偵查後起訴。
    理  由
一、訊據上訴人即被告癸○○（下稱被告）矢口否認有附表1 所
    示強盜犯行，辯稱：伊當時雖有與林文華在一起，惟因當時
    喝酒及吸食海洛因，神智不清，林文華有無載伊出去，出去
    後發生什麼事，伊均不知道，在住處查獲贓物是林文華所贈
    送，典當的金飾也是林文華委伊去典當的，伊不知是贓物，
    更未參與強盜，林文華所述係與伊共犯等語，係屬誣陷；且
    其前已因強盜經判處罪刑確定，並執行完畢云云。
二、按被告以外之人於檢察事務官、司法警察官或司法警察調查
    中所為之陳述，與審判中不符時，其先前之陳述具有較可信
    之特別情況，且為證明犯罪事實存否所必要者，得為證據，
    刑事訴訟法第159 條之2 定有明文。所謂「前後陳述不符」
    不以全部不符為必要，一部分有不符者，亦屬之。所謂「較
    可信之特別情況」係指就前後陳述時之各種外部情況進行比
    較，以決定何者外部情況具有可信性。若陳述係在特別可信
    之情況下所為，則虛偽陳述之危險性即不高，雖係審判外陳
    述，或未經被告反對詰問，仍得承認其有證據能力。再者，
    被告以外之人於審判外向法官所為之陳述，得為證據。被告
    以外之人於偵查中向檢察官所為之陳述，除顯有不可信之情
    況者外，得為證據，同法第159條之1亦定有明文。
三、經查：
  (一)證人子○○、卯○○（即即附表1 編號1 之被害人）於本院
    審理時雖分別證稱：時隔太久我記不得他的長像；已時隔3
    年，無法指認等語（見本院上訴(二)卷第126 頁）。惟於警訊
    時經警提供6 張照片供子○○指認時，子○○明確證稱：係
    編號較胖者就是騎黑色重機車搶我新台幣及行動電話之歹
    徒。編號較瘦者就是乘後座持西瓜刀搶卯○○項鍊之歹徒
    ，警方從癸○○住處查扣之行動電話乙支確是我被搶走的，
    從林文華住處查獲白金鑲紅寶石項鍊乙條確是我女友被搶走
    等語，並有指認照片在卷可憑（見警(一)卷第132 頁以下）。
    證人宙○○（即附表1 編號2 之被害人）於本院審理時證稱
    ：歹徒以機車將渠等攔下，瘦的人下車，但是沒有看清楚面
    貌等語（見本院上訴(二)卷第61頁）；惟其於警訊則明確證稱
    ：歹徒確是較瘦的癸○○，另一個是警方所提示照片中的林
    文華等語，並有經其領回在被告住處起獲之摩托羅拉牌行動
    電話之贓物認領保管單在卷可憑（見警(一)卷第147 、148 頁
    ）。
  (二)被告與癸○○於90年10月4 日凌晨30分許，在高雄縣仁武鄉
    ○○村○○路高雄縣立特殊學校前為警發現行跡可疑時，所
    棄置之機車車牌號碼IMY-480 號，其上之阿拉伯數字「8 」
    之油漆，有部分被刮除而呈近似數字「430 」號，有查獲時
    所拍攝之機車車牌特寫照片在卷可憑（見警(一)卷第253 頁）
    。證人林文華於本院審理時證稱：「（問：跟『阿瑞』作案
    機車是否同一部？）不同」、「（問：是否曾以IMY-480 號
    機車犯案？）跟『阿瑞』所犯的機車沒有懸掛車牌」等語（
    見本院上訴(二)卷第130 頁）。證人辰○○（即附表1 編號3
    所示之被害人）於本院審理時證稱：「當時歹徒兩人騎重型
    黑色豪邁機車，當時有記下行搶之車號」、「（問：你在警
    局有說後面號碼是430 ？）是」、「有看到瘦的歹徒面貌，
    他戴半罩式安全罩，我當時指認是被告」、「（問480 怎麼
    會看成430 ？）他們8 的部分有刮漆，所以才會看成3 」等
    語（見本院上訴(二)卷第165 頁起），並有當時由在場之7 個
    人犯中指認被告之照片及經其領回在被告住處起獲被搶行動
    電話之贓物認領保管單在卷可憑（見警(一)卷第155 至157 頁
    ），核與查獲時被告與林文華所騎乘之機車之牌照相符。證
    人溫義男（即附表1 編號4 所示被害人）於本院審理時證稱
    ：「（問：能否指認？）胖的我比較清楚，就是在庭之林文
    華，瘦的人頭沒有轉過來，所以無法指認」等語（見本院上
    訴(二)卷第45）；其於原審法院另案審理時亦證稱：「（問對
    歹徒容貌有無看清楚？）因為不是很亮，只知道一胖一瘦」
    等語（見91年度訴字第392 號卷第24頁）；惟溫義男於警訊
    中已明確證稱：「（問：警方在本所排列8 人，那一位是向
    你行搶財物之人？）第6 個（即被告）人」、「（問：警方
    再次排列8 人，那位是向你行搶財物之人？）第5 人（即林
    文華）」等語，並有經其領回警方在共犯林文華住處起獲之
    電腦辭典之贓物認保管單在卷可憑（見警(一)卷第158 至161
    頁）。而證人林文華於本院審理時亦證稱：上開案件係其與
    被告所為（見本院上訴(二)卷第45頁）。證人丁○○（即附表
    1 編號5 之被害人）於本院審理時證稱：「（問：現在在庭
    2 位是否當時搶你的人？）當時很暗，我看得不是很清楚，
    我不敢確定」等語（見本院上訴(二)卷第48頁）。惟其於警訊
    時證稱：「歹徒一胖一瘦共騎乘一部黑色山葉牌機車」、「
    （問：警方於今日3 時20分在本所排列之8 人是何人向你行
    搶財物之人？）由左邊數第4 個人（指林文華）」、「（問
    ：警方再排列7 人，那一位是向你行搶的人？）左邊第4 位
    （即癸○○）」等語，並有經其領回被搶行動電話之贓物認
    領保管單在卷可憑（見警(一)卷第168 至171 頁）。
  (三)證人申○○、Ａ○○（即附表1 編號6 被害人）於本院審理
    時雖分別證稱：我看不清楚搶匪面貌，只感覺1 個瘦瘦，1
    個胖胖等語（見本院上訴(二)卷第51頁）。Ａ○○於原審法院
    另案審理中亦證稱：當時天色很暗，且其2 人有載安全帽，
    看不清楚，只知道胖的騎機車，坐在後面的較瘦的」等語（
    見91年度訴字第392 號卷第24頁背面）。申○○亦證稱：事
    隔太久沒辦法指認等語（見原審93年度訴字第1551號卷第16
    2 頁）；惟申○○同時亦證稱：「（問：對你於90年10 月4
    日警詢筆錄有何意見？）當時所述完成事實，指認時有看到
    人指認，之前是照片指認比較不準」、「遭搶當時就有報案
    ，所看到車牌尾數為430 號，後來警察抓到歹徒的車子，車
    型顏色相同，且該車牌尾數應該是480 號，但8 字是被刮」
    等語（見同上1551卷第162 頁以下）；其於本院審理時亦證
    稱：「（搶匪騎乘機車車號？）我看到是480 號，警方說是
    430 號」、「（問：你不是說天色暗，如何看到車號？）搶
    匪是從我機車前面攔下，他們機車就停在我機車前面，我的
    車燈沒有熄火，所以我可以看到搶匪車號」等語（見本院同
    上卷第52、53頁）。申○○於警訊之初亦證稱：歹徒騎乘者
    是車牌號IMY-430 號等語（見警(一)卷第172 頁倒數第4 行）
    。Ａ○○證稱：強盜我的人是癸○○，因體型我一看到他我
    就肯定搶奪我財物之人，他手部左手纏有紗布，所以印象非
    常深刻等語（見警(一)卷第177 頁）。證人Ｂ○○於本院審理
    時證稱：作案搶匪一胖一瘦，胖子騎機車，瘦的下來搶我的
    財物，現在無法指認等語；己○○於本院審理時亦證稱：沒
    有辦法指認等語（見本院上訴(二)卷第66頁、75頁）。證人Ｂ
    ○○於原審法院審理時證稱：「（當時你有記得歹徒作案用
    的車牌號碼為IMY-430 號？）是的，因當時歹徒有將車牌號
    碼塗改」等語（見91年度訴字第392 號卷第31頁）。證人己○○於本院審理時亦證稱：有看到車號等語；其於警訊中證
    稱：他們騎一部IMY-430 號機車等語（見本院上訴(二)卷第73
    頁、警(一)卷第185 頁）。證人Ｂ○○於警訊中證稱：「歹徒
    是騎乘IMY-430 號機車」、「（問：警方於90年10月4 日8
    時35分安排一列8 人，是否有向你強盜之人？）自左手算起
    第5 人是強盜我財物騎機車體型肥胖之歹徒（指林文華）」
    等語（見警(一)卷第179 頁倒數第7 行、第180 頁），並有經
    證人Ｂ○○領回自林文華住處起獲VCD 及從被告住處起獲之
    行動電話之贓物認領保管單2 紙在卷可憑（見警(一)卷第182
    頁、183 頁背面）。Ｂ○○雖始終未能指認被告即係與許文
    華共同搶劫其財物之歹徒。惟參以附表1 編號6 所示犯行與
    本件犯行之時間相去不過15分鐘，歹徒均係騎乘車牌號IMY-
    480 號機車而將車牌最一個數字8 部分之部分油漆刮掉，使
    人誤認為係430 號，而附表1 編號6 所示被害人Ａ○○復指
    認歹徒即係被告。雖證人林文華於其被訴強盜罪案件中供稱
    有與所謂阿蕊（於本案稱阿瑞）之男子共同為強盜行為（見
    本案另案91年度上訴字第2035號卷21頁至23頁）。惟如前所
    述，林文華其已明確證稱：跟「阿瑞」所犯的機車沒有懸掛
    車牌，因此，附表編1 編號7 所示強盜犯行亦係被告與林文
    華所為無訛。
  (四)證人乙○○（即附表1 編號8 之被害人）於本院審理時證稱
    ：當時拿刀行搶的人是瘦的，就是庭上被告沒錯等語（見本
    院上訴(二)卷第68頁）；其於原審法院審理時亦證稱：在庭的
    被告是持刀瘦的歹徒等語（見原審93年度訴字第1551號卷第
    157 頁）；核與警訊中所證：「（問：警方在本所排列8 人
    ，那位是向妳行搶財物之人？）左邊算起第6 人（即癸○○
    ）」等語相符（見警(一)卷第190 頁）。證人林文華於本院審
    理時亦證稱：上開案件係其與被告所為（見本院上訴(二)卷第
    65頁）。證人寅○○（即附表1 編號9 所示被害人）於本院
    審理時雖證稱：沒有看到搶匪面貌，知道是一瘦一胖等語（
    見本院上訴(二)卷第64頁）。惟證人林文華於本院審理時亦明
    確證稱：係其與被告所為等語（見本院上訴(二)卷第65頁）。
    證人午○○（即附表1 編號10之被害人）於本院審理時證稱
    ：「（問：妳記天曉號碼是430 ？）我覺得那個3 怪怪的，
    可是我還是講430 號」、「（問：警局如何指認？）有很多
    人在那邊讓我指認，我指認瘦的，我對瘦的比較有印象」、
    「（問：你當時好像沒有指認出來？）應該是有」、「（問
    ：你確定當時指認的是被告？）對」、「百分之百是被告」
    等語（見本院上訴(二)卷第170 頁），核與林文華所騎乘之原
    係480 號機車而8 之部分油漆被刮掉，易使人誤認為430 機
    車號碼之情形相符，並有經其領回在大華村大昌路575 號空
    地起獲之書包、書本之贓物認領保管單在卷可憑（見警(一)卷
    第205 頁）。證人天○○（附表1 編號11之被害人）於本院
    審理中證稱：無法看到歹徒車號，僅能看到其中一人，面貌
    亦也不清楚等語，其於警訊時亦僅指認許文華為歹徒，並未
    指認被告（見本院上訴(二)卷第55頁、警(一)卷第206 頁）。證
    人林文華於本院審理時亦否認有與被告共為此部分犯行（見
    本院上訴(二)卷第55頁）。惟其於本院另案被訴強盜罪案件審
    理時已明確供陳有與被告共犯附表1 編號11所示犯行（見本
    院另案91年度上訴字第2035號卷第27頁背面），參以警方事
    後亦在林文華住處起獲天○○之行動電話；起獲天○○女友
    戌○○所有之音符墜黃金墜鍊，有經天○○、戌○○領回行
    動電話及金飾之贓物認領保管單在卷可憑（見警(一)卷第207
    頁背面、第209 頁背面）。證人許文華係於其被訴強盜罪案
    件內為被告不利之供述，雖未經被告詰問，惟既經於本案審
    理時令被告詰問，上開詰問程序之欠缺應認已經補正，且許
    文華係以被告之身分在本院另案審理時向法官所為之陳述，
    不生依法應具結而未具詰，不得為證之問題，再參以前後不
    一致之供述，如在前之供述有較為可信之特別情況，前此之
    供述仍得為證據之法理（刑事訴訟法第159 條之2 參照），
    依首揭說明，自得為證據，因此，被告確有參與附表1 編號
    11所示犯行，亦堪認定。證人辛○○（即附表1 編號12之被
    害人）於本院審理時證稱：當時有看到搶匪車號，我後座朋
    友也有看到，搶匪是否為在庭之被告與林文華我現在記不起
    來等語（見本院上訴(二)卷第59至60頁）；而其於警訊中確有
    指認係被告與林文華，機車號碼為430 （如上所述，實際上
    應是480 號）號等語（見警(一)卷第211 頁），復有經其領回
    在林文華住處起獲之行動電話之贓物認領保管單及經被告持
    以典當之金飾照片、當票在卷可憑（見警(一)卷第49、212 頁
    及背面），被告亦坦承該等飾品係其持以典當（見同上警卷
    第45頁背面），參以林文華於本院另案審理時亦供陳有與被
    告共犯此部分犯行（見本院另案91年度上訴字第2035號卷第
    27頁背面）。林文華上開不利於被告之陳述雖係審判外之陳
    述，未經被告詰問，其於本院審理時亦證稱：沒有印象等語
    （見本院上訴(二)卷第60頁）。惟上開不利於被告之陳述既係
    在法官面前所為，且於本院審理時已為必要之詰問，詰問程
    序之欠缺應認已經補正，且其於為被告不利之陳述時，並非
    以證人身分為之，不生刑事訴訟法第條158 條之3 所謂依法
    應具結而未具結之問題，再參以前後不一致陳述之法理，其
    先前之陳述如顯然較可信者，亦非不得為證據，因此，林文
    華另案所為不利於被告之陳述仍有證據能力，得採為認定被
    告有參與附表1 編號12所示犯罪事實之證據。
  (五)證人未○○（即附表1 編號13之被害人）於本院審理時證稱
    ：「（問：搶匪車號？）當時記得，我有跟警察講，現在不
    記得了，以警訊筆錄為準」、「搶匪一胖一瘦」、「胖的人
    就是在庭的林文華，瘦的人我看不清楚」等語（見本院上訴
    (二)卷第57頁）；而其於警訊中亦證稱：歹徒騎IMY-480 號機
    車、刑事組內所排列的8 人中，左邊算過來第4 位就是向我
    持刀架在脖子上的人（按係林文華）等語，並有經其領回分
    別在林文華住處及大華村大昌路空地起獲行動電話、海豚白
    金墜鍊健保卡等物品之贓物認領保管單在卷可憑（見警(一)卷
    第214 頁、216 至220 頁）。證人林文華於本院審理時亦坦
    承其係所為，但是否與被告所為忘了等語（見本院上訴(二)卷
    第58頁）。再者，證人林文華於其被訴強盜案件中亦供稱有
    與被告共同為上開犯行（見本院另案91年度上訴字第2035號
    卷第28頁背面），再佐以未○○所證歹徒騎乘機車之車號及
    確在林文華住處及其所丟棄搶劫財物之處所起獲被害人財物
    等情觀之，其於另案法官前所為證述，應屬可信。所為不利
    於被告之陳述雖係審判外之陳述，未經被告詰問，於本院審
    理時詰問時亦稱：忘記了等語。惟既係在法官面前所為，且
    於本院審理時已為必要之詰問，上開詰問程序之欠缺應認已
    經補正，所證仍有證據能力，自得採為認定被告有參與附表
    1 編號13所示犯罪事實之證據。證人黃○○（即附表1 編號
    14 之 被害人）於本院審理時雖證稱：在警訊沒有辦法指認
    瘦的，胖的拿西瓜刀抵住我的脖子等語，惟其亦證稱：我當
    時有記下車號，車號是我自己講的等語（見本院上訴(二)卷第
    72頁）。證人丙○○（即附表1 編號15之被害人）於本院審
    理時亦證稱：「（問：可否當場指認？）不很有印象」等語
    ，惟其同時亦證稱：「我好像有說後面的數字（指機車號碼
    ）」、「（問：妳當時車牌指認錯誤？）當時很緊張」、「
    （問：有指認搶妳的人？）有，警訊時有去看被告的身材臉
    型很像」等語（見本院上訴(二)卷第162 頁）。而證人黃○○
    於警訊中確實指認歹徒共2 人，所騎乘之機車號碼為IMY-48
    0 號，其中一名為林文華等語（見警(一)卷第224 頁至225 頁
    ）。證人丙○○於警訊中則證稱：歹徒機車車牌後3 碼為47
    3 ，較胖者載全罩式安全帽、瘦者載半罩式安全帽等語（見
    同上警卷第230 頁以下）。惟黃○○、丙○○所指之歹徒均
    為兩名，而警方查獲被告等人時，在許文華住處起獲丙○○
    所有行電話，有經其領回之保管單在卷可憑，黃○○所指歹
    徒所騎乘機車號碼又確係許文華作案時所騎乘，許文華於本
    院審理時亦先後二度證稱：共與被告做了十幾件等語（見本
    院上訴(二)卷第62、175 頁）。而其於被訴強盜案件中亦供稱
    有與被告搶劫黃○○、庚○○、丙○○之財物（見本院91年
    度上訴字第2035號卷第28頁）。證人林文華又證稱與阿端搶
    劫財物時所騎乘者為未懸掛車牌之機車，如前所述，許文華
    於被訴強盜罪中所為被告不利之陳述未經被告詰問之欠缺應
    認於本院審理時已補正，所證自得採為被告認定犯罪事實所
    憑之證據；因此，附表1 編號14、15所示強盜犯行亦係被告
    與林文華所為，應堪認定。
  (六)警方在被告與許文華2 人住處及高雄縣鳥松鄉大華村大華國
    小側門前樹叢下，分別搜索扣押得如附表2 至4 所示分別為
    如附表1 所示被害人子○○、卯○○、宙○○、辰○○、玄
    ○○、丁○○、Ｂ○○、酉○○、午○○、天○○、戌○○
    、辛○○、未○○、丙○○等人遭強盜之財物，除有經渠等
    領回物品時所出具之單據外，並亦有搜索扣押筆錄、搜索扣
    押現場照片、贓物照片可憑（見警(一)卷257 至264 頁；295
    至312 頁；320 至328 頁）。此外，復有被告等用以作案之
    西瓜刀3 支扣案可資佐證。
  (七)證人子○○、卯○○、宙○○、溫義男、丁○○、申○○、
    Ａ○○、余如燕、己○○、辛○○、未○○等人於本院審理
    時雖均無法指認定被告，惟渠等於警訊時均已明確指認，參
    以事發至迄已逾三年餘，記憶消退亦事所當然，且渠等當時
    之指訴尚有機車號碼可資佐證，除核與林文華與本院審理時
    坦承部分犯行外，亦與林文華在其被訴強盜等罪中，在法官
    面前亦坦承之情節相符，應無虛偽陳述之危險，因此，應以
    子○○等人在警訊所證有較為可信之特別情況，依上揭所述
    ，仍得以渠等於警訊中所證資為認定犯罪事實所憑之證據。
    再者，為警查獲時，被告手上並纏有膠帶，有照片為證（見
    警(一)卷第255 頁正反面），足見被告係有意避免被害人指認
    而遭追緝。膠帶與紗布固然不同，惟被害人於夜間遭持刀搶
    劫，在害怕及瞬間目睹時，對歹徒身上之配件或身體特徵之
    描述難免有誤，是證人Ａ○○等人於本院審理時證稱歹徒左
    手纏有紗布等語，即無誤指可言，被告辯稱其未受傷，不會
    綁紗布云云，惟縱令未受傷係屬實，惟既纏有膠帶，亦不足
    認證人Ａ○○等之指認係錯誤。
  (八)證人林文華於本院審理中，經被告詰問時固證稱：在被告住
    處搜得之行動電話均係伊告訴被告有須要的話，可以拿去用
    ，項鍊是朋友的，請被告拿去當云云（見本院上訴(一)卷第14
    2 、143 頁）。惟與其於被訴強盜案件中所述不符，亦與其
    於檢察官偵查中所述相反（見92年度偵字第1509號卷第頁）
    ，顯係事後迴護被告之詞，不足採為被告有利之認定。又證
    人丁○○、申○○、王采微、未○○於初次警訊中雖分別指
    認歹徒係莊仲志、張育誠等語（見警(一)卷第166 、172 、18
    8 、214 頁）。惟初次係單一指認，因此所為指認難免有誤
    ，警方事後係以7 人或8 人同時讓丁○○、王采微、未○○
    指認之方式，在客觀上較易避免誤導，申○○初次指認係以
    相片為之，亦容易誤認，事後當面指認較為清晰，且渠等事
    後之指認亦與林文華之供述相符，自應以渠等事後之指認較
    為可信。
  (九)證人乙○○於原審法院審理中證稱：「被告當日精神狀態很
    正常，走路及拿刀都沒有搖晃」等語（見原審93年度訴字第
    1551卷第158 頁）。證人Ａ○○、申○○亦證稱：「當時強
    盜歹徒精神、說話、站立狀態正常」等語；證人玄○○證稱
    ：「與我說話的是瘦的（指癸○○）意識相當清楚，很明確
    的叫我把錢拿出來，當時與他面對面很近，沒印象對方身上
    有酒味，他是亮出刀子」等語；證人辛○○、燕如證稱：歹
    徒當時精神正常等語（見原審同上卷第163 、165 頁，原審
    另案91年度訴字第392 號卷第23頁背面、25頁背面、30頁背
    面、32頁背面）。證人林文華於本院審理時亦證稱：看不出
    被告有什麼不正常等語（見本院上訴(一)卷第139 頁）。被告
    辯稱因施毒品海洛因、喝酒而致意識模糊、記憶不清云云，
    顯係避重就輕之詞，不足採信。又警方於90年10月4 日並未
    對被告為採尿檢驗，業經高雄縣警察局仁武分局以93年11月
    26日高縣仁警刑字第093001 9263 號函覆明確（見原審卷第
    111 頁），況且被告係90年10月4 日為警逮捕，而附表1 所
    示犯行均係在同年10月1 日至3 日間，則被告被捕當日縱有
    施用海洛因或飲用酒類，亦不足證明被告於為附表1所 示犯
    行時有因施用海洛因或飲用酒類，致其神智不清，而為其有
    利之採認。再者，被告辯護人於原審法院審理中請求調閱被
    告為警查獲時之酒測資料部分，因被告於90年10月4 日為警
    逮捕時有無飲用酒類，與被告於本案附表1 所示時間是否飲
    用酒類，並無關聯性，故無調查之必要，附此敘明。
  (十)被告前係因於搶奪罪經台灣高雄地方法院以91年度訴字第39
    2 號判決有期徒刑1 年6 月，被告不服上開判決後旋又撤回
    上訴，有台灣高等法院被告全國前案紀錄表、判決影本在卷
    可憑，經核與本件係強盜罪無關，不生確定判決效力所及之
    既判力擴張問題，被告此部分所辯亦不足為其有利之認定。
    被告所舉之證人孫志男於本院審理時雖證稱：其與被告約在
    90年10月間經常喝酒云云，惟其亦證稱無法確定係在附表1
    所示之時間內（見本院上訴(一)卷第124 頁），是其所證尚不
    足為被告不在場之證明，無從為其有利之認定。
  (十一)綜上所述，被告所辯應係事後卸責之詞，不足採信。事證明
    確，被告犯行已堪認定。
三、被告行為後，懲治盜匪條例業於91年1 月30日經總統公布廢
    止，刑法第330 條第1 項亦於同日修正公布，懲治盜匪條例
    第5 條第1 項第1 款在廢止前之法定本刑為無期徒刑或7 年
    以上有期徒刑，而修正後刑法第330 條第1 項之法定本刑為
    7 年以上有期徒刑，經比較結果，以新修正公布之刑法第33
    0 條第1 項之規定較有利於被告，依刑法第2 條第1 項前段
    之規定，自應適用修正後刑法第330 條第1 項之規定對被告
    論罪科刑（最高法院刑事庭庭長會議91年2 月份決議）。又
    攜帶凶器強盜罪所稱「兇器」，凡客觀上足以對人之生命、
    身體、安全構成威脅，具有危險性之器具均屬之，被告與林
    文華持以強盜之西瓜刀，為金屬材質，質地堅硬，在客觀上
    對人之生命、身體具有危險性，應屬兇器無訛。核被告就附
    表1 所為，係犯刑法第330 條第1 項之加重強盜罪（具有刑
    法第321 條第3 款攜帶兇器之情形）。被告與林文華就附表
    1 所示犯行，有犯意之聯絡及行為之分擔，為共同正犯。被
    告先後15次加重強盜犯行，時間緊接，手法相同，且係觸犯
    構成要件相同之罪，顯係基於概括犯意為之，應依連續犯之
    規定論以一罪。經核所犯上開各罪中以附表1 編號1 所示強
    盜手法，係以西瓜刀之凶器，抵住被害人頸部之強暴方式使
    他人交付財物犯罪手法，且強盜所得財物價值較其他部分為
    多，情節較重，自應以附表1 編號1 、2 、5 、6 、7 、8
    11所示之強盜罪論以一罪。被告所犯附表1 編號1 之強盜犯
    行，被害人各為2 位，所侵害之法益亦為複數，係一行為而
    觸犯2 罪名之同種想像競合犯，應依刑法第55條規定，從一
    重處斷。被告前於88年間，因違反毒品危害防制條例案件，
    經台灣高雄地方法院以88年度易字第521 號判決科處有期徒
    刑4 月確定，於88年9 月25日執行完畢之事實，有上開前案
    紀錄表在卷可按，其受有期徒刑之執行完畢，5 年以內再犯
    本件有期徒刑以上之攜帶函器強盜罪，為累犯，應依刑法第
    47條之規定法加重其刑。
四、原審以被告犯罪事證明據，據以論罪科刑，固非無見，惟如
    後所述，被告被訴對被害人戊○○、巳○○、黃雅青等人之
    強盜罪嫌尚屬不能證明，原判決認被告另有上開強盜犯行，
    尚有未洽，被告上訴意旨否認全部強盜犯行，指摘原判決不
    當，固屬無理由，惟原判決既有上開可議，自應由本院將原
    判決撤銷改判。爰審酌被告適值青壯之年，不知憑一己之力
    謀生，竟共同以持西瓜刀脅迫被害人連續為強劫他人財物，
    次數非少，嚴重危害被害人之人身安全及社會治安，除造成
    被害人財物之損失外，並重創對被害人之精神，情節非輕，
    迄無歉究悔過之意等一切情狀，量處如主文第2 項所示之刑
    。扣案之西瓜刀3 把係共犯林文華所有，且係供本件強盜犯
    行所用之物，此經共犯林文華於本院另案審理時供認在卷（
    見本院91年度上訴字第2035號卷）。爰依刑法第38條第1 項
    第2 款，宣告沒收之；附表2 至5 所示所有人不詳之物及林
    文華所有之新台幣2,200 元，均無法證明與本案有關連，爰
    不為沒收之諭知。
五、公訴意旨另以：(一)被告與林文華共同意圖為自己不法之所有
    ，共同騎乘IMY-480 號機車，於90年10月1 日晚上8 時20分
    許，行經高雄市楠梓區○○○路陸橋附近機車便道約10公尺
    處，見戊○○騎乘機車附載巳○○，被告遂持預藏之西瓜刀
    指向戊○○頸部，喝令林某停車，待戊○○將車停靠路邊後
    ，被告轉而將西瓜刀抵住巳○○，以強暴使渠等無法抗拒後
    ，喝令戊○○將身上財物交出，戊○○無力抗拒，因而交出
    500 元，並取走巳○○之皮包（內有身分證、駕照、健保卡
    、提款卡）；(二)被告與林文華於90年10月1 日晚間8 時45分
    許，在高雄市○○區○○路與海德路旁停車場，由林文華持
    西瓜刀下手架在地○○頸部，以強暴使其不能抗拒，而取走
    地○○之皮包，內有身分證、健保卡、駕照等物品，因認被
    告此部分亦涉有刑法第330 條第1 項之加重強盜罪嫌。訊據
    被告亦否認有此部分罪嫌，辯稱：伊亦不曾參與此部分強盜
    罪嫌等語。公訴人認被告涉有此部分罪嫌，係以被害人戊○○、巳○○於警訊中之指訴及共犯林文華所為不利於被告之
    供述為論據。惟按：如前所述，被告以外之人於司法警察官
    或司法警察調查中所為之陳述，與審判中不符時，其先前之
    陳述具有較可信之特別情況，且為證明犯罪事實存否所必要
    者，始得為證據，刑事訴訟法第159 條之2 定有明文。經查
    ：(一)戊○○、巳○○等於警訊中固分別證稱：歹徒2 人騎一
    部IMY-480 號機車，強盜我的人現在就在仁武分局刑事組內
    癸○○、林文華等語（見警(一)卷第137 頁以下）。地○○於
    警訊中亦證稱：伊可以指認林文華，癸○○很像等語（見警
    (一)卷第141 頁）惟渠等除於警訊中為上開不利於被告之陳述
    外，於檢察官偵查中，並未傳喚渠等到庭，於本院行準備程
    序中，經本院先後傳喚2 次又均未到庭，檢察官已表示無需
    再傳喚（見本院上訴(二)卷第176 頁），因此並無上開刑事訴
    訟法所定例外得始用傳聞法則規定之適用，何況地○○所謂
    很像云云，亦係推測之詞，且其於警訊中並未指認機車車號
    亦係IMY-480 或430 號，而如前所述，林文華除與被告共犯
    本案之強盜之犯行外，尚與綽號「阿瑞」之男子為強盜之犯
    行。惟公訴人認此部分罪嫌與前揭論罪科刑部分有連續犯之
    裁判上一罪關係，故不另為無罪之判決。
據上論結，應依刑事訴訟法第369 條第1 項前段、第364 條、第
299 條第1 項前段，刑法第2 條第1 項前段、第28條、第56條、
第33 0條第1 項、第55條、第47條、第38條第1 項第2 款，判決
如主文。
本案經檢察官陳建年到庭執行職務。
中　　華　　民　　國　　94　　年　　7 　　月　　27　　日
                  刑事第四庭    審判長法  官 蕭權閔
                                      法  官 陳吉雄
                                      法  官 李嘉興
以上正本證明與原本無異。
如不服本判決應於收受本判決後10日內向本院提出上訴書狀，其
未敘述上訴理由者，並得於提起上訴後10日內向本院補提理由書
狀（均須按他造當事人之人數附繕本）「切勿逕送上級法院」。
中　　華　　民　　國　　94　　年　　7 　　月　　27　　日
　　　　　　　　　　　　　　　　　　　書記官 吳新貞
附錄論罪科刑法條：
中華民國刑法第326條 (加重搶奪罪)
犯前條第1 項之罪，而有第321 條第1 項各款情形之一者，處1
年以上7 年以下有期徒刑。
前項之未遂犯罰之。
中華民國刑法第329 條 (準強盜罪)
竊盜或搶奪，因防護贓物、脫免逮捕或湮滅罪證，而當場施以強
暴脅迫者，以強盜論
中華民國刑法第330 條 (加重強盜罪)
犯強盜罪而有第321 條第1 項各款情形之一者，處7 年以上有期
徒刑。
附表1
┌──┬───┬────┬────┬───┬─────────┬─────┐
│編號│行為人│犯罪時間│犯罪地點│被害人│犯罪手法　　　　　│犯罪所得  │
├──┼───┼────┼────┼───┼─────────┼─────┤
│ 1  │癸○○│90年10月│高雄市楠│子○○│由林文華騎乘車號 I│子○○：  │
│ 　 │林文華│1 日晚間│梓區高楠│卯○○│MY-480號機車後載許│現金1,000 │
│　　│　　　│7 時許  │公路1500│　　　│文祥，行經左揭地點│元及行動電│
│　　│　　　│　　　　│之1 號前│　　　│時，見子○○騎乘機│話1 支    │
│　　│　　　│　　　　│　　    │　　　│車後載卯○○，許文│          │
│　　│　　　│　　　　│　　　　│　　　│祥遂持預藏之西瓜刀│卯○○：  │
│　  │　　　│　　　　│　　　　│　　　│架住卯○○頸部，以│白金鑲紅寶│
│　　│　　　│　　　　│　　　　│　　　│此強暴方式，使2 人│石項鍊    │
│  　│　　　│　　　　│　　　　│　　　│無法抗拒後，喝令許│          │
│　　│　　　│　　　　│　　　　│　　　│世才及卯○○將身上│　　　　  │
│　　│　　　│　　　　│　　　　│　　　│財物交出，得手後許│　　　　  │
│ 　 │　　　│　　　　│　　　　│　　　│文祥坐上林文華騎乘│　　　　  │
│　　│　　　│　　　　│　　　　│　　　│之機車逃逸        │　　　　  │
├──┼───┼────┼────┼───┼─────────┼─────┤
│  　│癸○○│90年10月│高雄市鼓│宙○○│由林文華騎乘同一機│宙○○：  │
│　　│林文華│1 日晚間│山區美術│丑○○│車後載癸○○，行經│現金1,700 │
│　　│　　　│9 時許  │館附近明│　　　│左揭地點，見宙○○│元及手機1 │
│　　│　　　│　　　　│誠路及甘│　　　│騎乘機車後載丑○○│支        │
│2 　│　　　│　　　　│肅路口　│　　　│，林文華先騎機車靠│　　　　  │
│　　│　　　│　　　　│　　　　│　　　│近2 人說：「少年耶│　　　　  │
│　　│　　　│　　　　│　　　　│　　　│，稍等一下」，許文│　　　　  │
│　　│　　　│　　　　│　　　　│　　　│祥再下車持預藏之西│　　　　  │
│　　│　　　│　　　　│　　　　│　　　│瓜刀指向宙○○胸部│　　　　  │
│　　│　　　│　　　　│　　　　│　　　│，喝令2 人均將錢拿│　　　　  │
│　　│　　　│　　　　│　　　　│　　　│出來，以此脅迫方式│　　　　  │
│　　│　　　│　　　　│　　　　│　　　│使2 人均無法抗拒後│　　　　  │
│　　│　　　│　　　　│　　　　│　　　│，宙○○拿出身上之│　　　　  │
│　　│　　　│　　　　│　　　　│　　　│現金予癸○○，許文│　　　　  │
│　　│　　　│　　　　│　　　　│　　　│祥又強取宙○○放於│    　　  │
│　　│　　　│　　　　│　　　　│　　　│褲袋之手機1支，得 │　　　　  │
│　　│　　　│　　　　│　　　　│　　　│手後2 人騎乘機車逃│　　　　  │
│　　│　　　│　　　　│　　　　│　　　│逸　              │　　　　  │
├──┼───┼────┼────┼───┼─────────┼─────┤
│  　│癸○○│90年10月│高雄市三│辰○○│由林文華騎乘同一機│現金2,500 │
│　　│林文華│1 日晚間│民區鼎金│　　　│車後載癸○○，行經│元、信用卡│
│　　│　　　│9 時40分│高速公路│　　　│左揭地點，見辰○○│、提款卡、│
│　　│　　　│許　    │便道上　│　　　│騎機車，癸○○遂持│駕照、行照│
│　　│　　　│　　　　│　　　　│　　　│預藏之西瓜刀（以皮│及手機2支 │
│3 　│　　　│　　　　│　　　　│　　　│套包住）指向辰○○│　　      │
│　　│　　　│　　　　│　　　　│　　　│令其停車，以此脅迫│　　　　  │
│　　│　　　│　　　　│　　　　│　　　│方式使其無法抗拒，│　　　　  │
│　　│　　　│　　　　│　　　　│　　　│喝令其將身上財物交│　　　　  │
│　　│　　　│　　　　│　　　　│　　　│出，得手後共騎乘機│　　　　  │
│　　│　　　│　　　　│　　　　│　　　│車逃逸            │          │
├──┼───┼────┼────┼───┼─────────┼─────┤
│  　│癸○○│90年10月│高雄縣仁│玄○○│由林文華騎乘同一機│1 個背包（│
│　　│林文華│1 日晚間│武鄉仁雄│　　　│車後載癸○○，行經│內有電子字│
│　　│　　　│9 時45分│路團管區│　　　│左揭地點，由癸○○│典及現金  │
│　　│　　　│許      │前　　　│　　　│遂持預藏之西瓜刀指│1,300元） │
│　　│　　　│　　　　│　　　　│　　　│向玄○○，以脅迫方│　        │
│　　│　　　│　　　　│　　　　│　　　│式使其無法抗拒後，│　　　　  │
│4 　│　　　│　　　　│　　　　│　　　│喝令其將身上財物交│　　　　  │
│　　│　　　│　　　　│　　　　│　　　│出，趁玄○○尚在從│　　　　  │
│　　│　　　│　　　　│　　　　│　　　│皮包內取錢時，即將│　　　　  │
│　　│　　　│　　　　│　　　　│　　　│其整個背包強取去，│　　　　  │
│　　│　　　│　　　　│　　　　│　　　│2 人得手後共騎乘機│　　　　  │
│　　│　　　│　　　　│　　　　│　　　│車逃逸            │　　　　  │
├──┼───┼────┼────┼───┼─────────┼─────┤
│    │癸○○│90年10月│高雄縣仁│丁○○│由林文華騎乘同一機│丁○○：  │
│　　│林文華│1 日晚間│武鄉澄清│宇○○│車後載癸○○，行經│現金250元 │
│　　│　　　│10時許  │巷口後山│　　　│左揭地點，見丁○○│及手機1 支│
│　　│　　　│　　　　│　　　　│　　　│騎乘機車後載宇○○│          │
│　　│　　　│　　　　│　　　　│　　　│，癸○○遂喝令其停│宇○○：  │
│　　│　　　│　　　　│　　　　│　　　│車，待丁○○將車停│手機1 支  │
│　　│　　　│　　　　│　　　　│　　　│靠路邊後，林文華及│　　　　  │
│5 　│　　　│　　　　│　　　　│　　　│癸○○均手持西瓜刀│　　　　  │
│　　│　　　│　　　　│　　　　│　　　│出示給丁○○及黃慧│　　　　  │
│　　│　　　│　　　　│　　　　│　　　│如看，以此脅迫方式│　　　　  │
│　　│　　　│　　　　│　　　　│　　　│喝令2 人將財物交出│　　　　  │
│　　│　　　│　　　　│　　　　│　　　│，使渠等2 人無法抗│　　　　  │
│　　│　　　│　　　　│　　　　│　　　│拒而將財物交出，得│　　　　  │
│　　│　　　│　　　　│　　　　│　　　│手後共騎乘機車逃逸│　　　　  │
├──┼───┼────┼────┼───┼─────────┼─────┤
│  　│癸○○│90年10月│高雄縣仁│申○○│由林文華騎乘同一機│申○○：  │
│　　│林文華│1 日晚間│武鄉大灣│Ａ○○│車後載癸○○，行經│手機1 支  │
│　　│　　　│10時許  │村大全2 │　　　│左揭地點時，見陳銘│          │
│　　│　　　│　　　　│巷澄清巷│　　　│德騎乘機車後載鄭林│Ａ○○：  │
│　　│　　　│　　　　│　　　　│　　　│芳，癸○○及林文華│現金400元 │
│　　│　　　│　　　　│　　　　│　　　│2 人遂喝令申○○停│及金項鍊1 │
│　　│　　　│　　　　│　　　　│　　　│車，待申○○將車停│條　      │
│　　│　　　│　　　　│　　　　│　　　│靠路邊後，林文華及│　　　　  │
│　　│　　　│　　　　│　　　　│　　　│癸○○均出示西瓜刀│　　　　  │
│　　│　　　│　　　　│　　　　│　　　│置於身側喝令2 人交│　　　　  │
│6 　│　　　│　　　　│　　　　│　　　│出財物，以脅迫方式│　　　　  │
│　　│　　　│　　　　│　　　　│　　　│使渠等無法抗拒後，│　　　　  │
│　　│　　　│　　　　│　　　　│　　　│Ａ○○將身上財物交│　　　　  │
│　　│　　　│　　　　│　　　　│　　　│給癸○○，林文華則│　　　　  │
│　　│　　　│　　　　│　　　　│　　　│強取申○○手機，許│　　　　  │
│　　│　　　│　　　　│　　　　│　　　│文祥並伸手強取鄭林│　　　　  │
│　　│　　　│　　　　│　　　　│　　　│芳之戴掛於頸部之金│　　　　  │
│　　│　　　│　　　　│　　　　│　　　│項鍊1 條，得手後共│　　　　  │
│　　│　　　│　　　　│　　　　│　　　│乘機車逃逸        │　　　　  │
├──┼───┼────┼────┼───┼─────────┼─────┤
│  　│癸○○│90年10月│高雄縣仁│Ｂ○○│由林文華騎乘同一機│Ｂ○○：  │
│　　│林文華│1 日晚間│武鄉八德│己○○│機車後載癸○○，行│手提袋1只 │
│　　│　　　│10時15分│南路往澄│　　　│經左揭地點時，見佘│（內有手機│
│　　│　　　│許　    │清湖後門│　　　│如燕騎乘機車後載林│1 支、皮夾│
│　　│　　　│　　　　│上坡處　│　　　│美蘭，癸○○遂徒手│、現金600 │
│　　│　　　│　　　　│　　　　│　　　│拉住佘如蘭所騎乘之│元、身分證│
│7 　│　　　│　　　　│　　　　│　　　│機車菜籃示意其停車│、健保卡、│
│　　│　　　│　　　　│　　　　│　　　│，待Ｂ○○將車停靠│駕照、行照│
│　　│　　　│　　　　│　　　　│　　　│路邊後，癸○○自其│、提款卡、│
│　　│　　　│　　　　│　　　　│　　　│外套中露出西瓜刀之│亞藝影音、│
│　　│　　　│　　　　│　　　　│　　　│刀柄喝令2 人交出財│電影光碟2 │
│　　│　　　│　　　　│　　　　│　　　│物，以脅迫方式使渠│片）      │
│　　│　　　│　　　　│　　　　│　　　│等無法抗拒後，許文│          │
│　　│　　　│　　　　│　　　　│　　　│祥將Ｂ○○掛於機車│己○○：  │
│　　│　　　│　　　　│　　　　│　　　│龍頭下方之手提袋強│金項鍊1條 │
│　　│　　　│　　　　│　　　　│　　　│行取走，並將己○○│　　　    │
│　　│　　　│　　　　│　　　　│　　　│戴掛於頸部之金項鍊│　　　　  │
│　　│　　　│　　　　│　　　　│　　　│扯下取走，得手後兩│　　　　  │
│　　│　　　│　　　　│　　　　│　　　│人騎乘機車逃逸    │          │
├──┼───┼────┼────┼───┼─────────┼─────┤
│  　│癸○○│90年10月│高雄縣仁│壬○○│由林文華騎乘同一機│壬○○：  │
│　　│林文華│1 日晚間│武鄉八德│乙○○│車後載癸○○，行經│現金400元 │
│　　│　　　│10時20分│南路及京│　　　│左揭地點，見壬○○│　　　    │
│　　│　　　│許　    │富路口　│　　　│騎乘機車後載乙○○│乙○○：  │
│　　│　　　│　　　　│　　　　│　　　│，即將2 人攔下，林│皮包1 只  │
│　　│　　　│　　　　│　　　　│　　　│文華癸○○均亮出預│（內有身分│
│ 8  │　　　│　　　　│　　　　│　　　│藏之西瓜刀，癸○○│證、駕照、│
│　　│　　　│　　　　│　　　　│　　　│並持西瓜刀扺住王采│提款卡及手│
│　　│　　　│　　　　│　　　　│　　　│薇腹部﹐以強暴方式│機1 支）　│
│　　│　　　│　　　　│　　　　│　　　│，使渠等無法抗拒後│　　　　  │
│　　│　　　│　　　　│　　　　│　　　│，喝令壬○○及王采│　　　　  │
│　　│　　　│　　　　│　　　　│　　　│薇將身上財物交出，│　　　　  │
│　　│　　　│　　　　│　　　　│　　　│得手後共騎乘機車逃│　　　　  │
│　　│　　　│　　　　│　　　　│　　　│逸                │          │
├──┼───┼────┼────┼───┼─────────┼─────┤
│    │癸○○│90年10月│高雄市三│寅○○│由林文華騎乘同一機│酉○○：  │
│　　│林文華│1 日晚間│民區鼎金│酉○○│車後載癸○○，行經│手機1支   │
│　　│　　　│11時許  │後路往金│　　　│左揭地點時，見許哲│　　　　  │
│　　│　　　│　　　  │獅湖方向│　　　│倫騎乘機車後載曾梅│　　　　  │
│　　│　　　│　　　　│　　　　│　　　│娟，即將2 人攔下，│　　　　  │
│9 　│　　　│　　　　│　　　　│　　　│癸○○並持西瓜刀扺│　　　　  │
│　　│　　　│　　　　│　　　　│　　　│住寅○○腰部，以上│　　　　  │
│　　│　　　│　　　　│　　　　│　　　│開強暴，使渠等無法│          │
│    │      │        │        │      │抗拒後，喝令寅○○│          │
│　　│　　　│　　　　│　　　　│　　　│及酉○○將身上財物│　　　　  │
│　　│　　　│　　　　│　　　　│　　　│交出，得手後共乘機│　　　　  │
│　　│　　　│　　　　│　　　　│　　　│車逃逸            │　　　　  │
├──┼───┼────┼────┼───┼─────────┼─────┤
│    │癸○○│90年10月│高雄市三│午○○│由林文華騎乘同一機│海青工商手│
│　　│林文華│2日凌晨 │民區鼎力│　　　│車後載癸○○，行經│提書包1只 │
│　　│      │12時30分│路鼎力陸│　　　│左揭地點時，見陳婉│（內有課本│
│　　│　　　│許　    │橋上　　│　　　│伶單獨騎乘機車，即│及軟皮鉛筆│
│　　│　　　│　　　　│　　　　│　　　│由癸○○以西瓜刀押│盒、電子辭│
│　　│　　　│　　　　│　　　　│　　　│住午○○頸部使其停│典等物）　│
│　　│　　　│　　　　│　　　　│　　　│車，以此強暴方式使│　　      │
│10　│　　　│　　　　│　　　　│　　　│午○○無法抗拒後，│　　　　  │
│　　│　　　│　　　　│　　　　│　　　│2 人即搜刮午○○機│　　　　  │
│　　│　　　│　　　　│　　　　│　　　│車上財物，並強行將│　　　　  │
│　　│　　　│　　　　│　　　　│　　　│午○○的手提書包取│　　　　  │
│　　│　　　│　　　　│　　　　│　　　│走，得手後2 人即騎│　　　　  │
│　　│　　　│　　　　│　　　　│　　　│乘機車逃逸　　　　│          │
├──┼───┼────┼────┼───┼─────────┼─────┤
│    │癸○○│90年10  │高雄市楠│天○○│由林文華騎乘同一機│天○○：  │
│　　│林文華│月2日凌 │梓區高楠│戌○○│車後載癸○○，行經│手機1支及 │
│　　│      │晨2時許 │公路楠梓│　　　│左揭地點時，見黃貴│現金      │
│　　│　　　│　　　　│陸橋前1 │　　　│達騎乘機車後載黃秀│20,000餘元│
│　　│　　　│　　　　│公里處　│　　　│美，癸○○及林文華│          │
│　　│　　　│　　　　│　　　　│　　　│均持西瓜刀令其停車│戌○○：  │
│　　│　　　│　　　　│　　　　│　　　│，林文華並持西瓜刀│金項鍊1條 │
│　　│　　　│　　　　│　　　　│　　　│架在天○○頸部，以│　　　    │
│11　│　　　│　　　　│　　　　│　　　│此強暴方式使天○○│　　　　  │
│　　│　　　│　　　　│　　　　│　　　│及戌○○均無法抗拒│　　　　  │
│　　│　　　│　　　　│　　　　│　　　│後，林文華強行將黃│　　　　  │
│　　│　　　│　　　　│　　　　│　　　│貴達及戌○○之財物│　　　　  │
│　　│　　　│　　　　│　　　　│　　　│取走，得手後2 人騎│　　　　  │
│　　│　　　│　　　　│　　　　│　　　│乘機車逃逸　　　　│　　　　  │
├──┼───┼────┼────┼───┼─────────┼─────┤
│    │癸○○│90年10月│高雄市苓│辛○○│由癸○○騎乘同一機│手機1支、 │
│　　│林文華│2日凌晨5│雅區中正│　　　│車後載林文華，行經│金項鍊1條 │
│　　│      │時50分許│一路177 │　　　│左揭地點時，因見張│　　　    │
│　　│　　　│　      │之2號前 │　　　│育菁正在停放機車，│　　　　  │
│　　│　　　│　　　　│　　　  │　　　│林文華即持西瓜刀抵│　　　　  │
│12　│　　　│　　　　│　　　　│　　　│住辛○○頸部喝令其│　　　　  │
│　　│　　　│　　　　│　　　　│　　　│不要動，以此強暴方│　　　　  │
│　　│　　　│　　　　│　　　　│　　　│式使辛○○無法抗拒│　　　　  │
│　　│　　　│　　　　│　　　　│　　　│後，遂強行將辛○○│　　　　  │
│　　│　　　│　　　　│　　　　│　　　│之手機及戴掛於頸部│　　　　  │
│　　│　　　│　　　　│　　　　│　　　│之金項鍊取走，得手│　　　　  │
│　　│　　　│　　　　│　　　　│　　　│後2 人騎乘機車逃逸│　　　　  │
├──┼───┼────┼────┼───┼─────────┼─────┤
│    │癸○○│90年10月│高雄縣鳥│未○○│由癸○○騎乘同一機│手提包1只 │
│　　│林文華│3日凌晨 │松鄉大華│　　　│車後載林文華，行經│（內有手機│
│　　│      │12時45分│村球場路│　　　│左揭地點時，見陳嘉│1支、駕照 │
│　　│　　　│許　　　│37巷口  │　　　│芬單獨騎乘機車，林│、信用卡、│
│　　│　　　│　　　　│　　　　│　　　│文華即下車以西瓜刀│上課證、捐│
│13　│　　　│　　　　│　　　　│　　　│抵住未○○頸部，以│血榮譽卡、│
│　　│　　　│　　　　│　　　　│　　　│此強暴方式使其無法│皮夾及現金│
│　　│　　　│　　　　│　　　　│　　　│抗拒後，強行取走陳│2,000元） │
│　　│　　　│　　　　│　　　　│　　　│嘉芬頸部之項鍊，並│及項鍊1條 │
│　　│　　　│　　　　│　　　　│　　　│將其手提包取走，得│          │
│　　│　　　│　　　　│　　　　│　　　│手後共乘機車逃逸  │          │
│　　│　　　│        │　　　　│　　　│                  │          │
├──┼───┼────┼────┼───┼─────────┼─────┤
│    │癸○○│90年10月│高雄縣仁│黃○○│由林文華騎乘同一機│黃○○：  │
│　　│林文華│3日凌晨2│武鄉高楠│庚○○│車後載癸○○，行經│現金4,100 │
│　　│      │時許    │公路32號│　　　│左揭地點時，見蔡博│元及行動電│
│　　│　　　│　　　　│前　　  │　　　│賢騎乘機車後載林嘉│話        │
│　　│　　　│　　　　│　　　　│　　　│文，2 人遂將其等攔│          │
│14　│　　　│　　　　│　　　　│　　　│下，林文華持西瓜刀│庚○○：  │
│　　│　　　│　　　　│　　　　│　　　│扺住黃○○之頸部，│1,000餘元 │
│　　│　　　│　　　　│　　　　│　　　│喝令2 人將財物交出│　　　　  │
│　　│　　　│　　　　│　　　　│　　　│，以此強暴方式使蔡│　　　　  │
│　　│　　　│　　　　│　　　　│　　　│博賢及庚○○均因無│　　　　  │
│　　│　　　│　　　　│　　　　│　　　│法抗拒而將財物交出│　　　　  │
│　　│　　　│　　　　│　　　　│　　　│，得手後共乘騎乘機│　　　　  │
│　　│　　　│　　　　│　　　　│　　　│車逃逸　　　　    │　　　　  │
├──┼───┼────┼────┼───┼─────────┼─────┤
│    │癸○○│90年10月│高雄縣仁│丙○○│由林文華騎乘同一機│現金1,900 │
│　　│林文華│3日凌晨2│武鄉高楠│　　　│車後載癸○○，行經│元及手機1 │
│　　│      │時15分許│公路1376│　　　│左揭地點時，見吳月│支        │
│　　│　　　│　　    │號      │　　　│蘭單獨騎乘機車，2 │　　　　  │
│　　│　　　│　　　　│　　　　│　　　│人遂將其攔下，許文│　　　　  │
│15　│　　　│　　　　│　　　　│　　　│祥持西瓜刀指向吳月│　　　　  │
│　　│　　　│　　　　│　　　　│　　　│蘭喝令其將財物交出│　　　　  │
│　　│　　　│　　　　│　　　　│　　　│，以脅迫方式使吳月│　　　　  │
│　　│　　　│　　　　│　　　　│　　　│蘭無法抗拒而將財物│　　　　  │
│　　│　　　│　　　　│　　　　│　　　│交出，得手後共騎乘│　　　　  │
│　　│　　　│　　　　│　　　　│　　　│機車逃逸　　　    │　　　　  │
└──┴───┴────┴────┴───┴─────────┴─────┘
附表2：
 於被告在高雄市○○區○○路56巷5號住處扣得物品：
  編號   扣得物品                    所有人或領回者
   １    宏碁牌行動電話1支           附表1編號1被害人子○○
         （序號000000000000000）
   ２    摩托羅拉行動電話1 支        附表1 編號2被害人宙○○
        （序號000000000000000）
   ３    諾基亞行動電話1 支          附表1 編號7 被害人Ｂ○○
        （序號000000000000000）
   ４    西門子行動電話1支
         （序號000000000000000）
   ５    行動電話ＳＩＭ卡8張         所有人不詳
   ６    自立當鋪典當單2張           癸○○
         (1)貸主癸○○，90年10月2日，編號068569號典當單
           （典當物品為附表1編號14被害人辛○○所有之金項鍊1只）
         (2)貸主癸○○，編號068560號典當單
   ７    諾基亞行動電話1支           甲○○所有（業經領回）
         （序號000000000000000）
附表3 ：
在林文華設於高雄縣鳥松鄉○○村○○路1 巷9 號住處扣得之物
品：
  編號     起獲或扣案物品           所有人（或領回者）
   １      諾基亞行動話1 支         附表1 編號9 被害人酉○○
          （序號000000000000000）
   ２      諾基亞行動電話1 支       附表1 編號13被害人未○○
           （序號000000000000000）
   ３      諾基亞行動電1 支         附表1 編號11被害人天○○
          （序號000000000000000）
   ４      摩托羅拉行動電話1 支     附表1 編號15被害人丙○○
           （序號000000000000000）
   ５      摩托羅拉行動電話1 支     附表1 編號12被害人辛○○
           （序號000000000000000）
   ６      摩托羅拉行動電話1 支     附表1 編號3 被害人辰○○
           （序號000000000000000）
   ７      GVC 致福行動電話1 支     附表1 編號5 被害人丁○○
           （序號00000000000000）
   ８      海豚白金墜鍊1 條         附表1 編號13 被害人未○○
   ９      音符墜飾黃金墜鍊1 條     附表1 編號11 被害人戌○○
   １０      白金鑲紅寶石墜鍊1 條     附表1 編號1 被害人卯○○
         ＶＣＤ2 片               附表1 編號7被害人Ｂ○○
         電子辭典1 部（ＣＤ－66） 附表1 編號4 被害人玄○○
         西瓜刀2 把               癸○○、林文華作案工具
         計算機1 台               所有人不詳
         綠色電腦磁片1片          所有人不詳
附表4：
在大華村大昌路575號前空地扣得物品：
  編號    扣案物品              所有人（即領回者）
   １     全民健保卡1 張        附表1 編號13被害人未○○領回
   ２     三元補習班上課證      同上
   ３     慶豐銀行信用卡1張     同上
   ４     捐血榮譽卡1張         同上
   ５     長庚醫院掛號卡1張     同上
   ６     補校國文1             本附表1 編號10被害人午○○領回
   ７     高中軍訓1 本          同上
   ８     高職英文1本           同上
   ９     高職數學1本           同上
   １０     海青工商手提書包1只   同上
        黑色軟皮鉛筆盒1只     同上
        女用粉紅色皮夾1 只    附表1 編號13被害人未○○領回
        女用綠色手提包1 只    同上
附表5：
在高雄縣仁武鄉○○路高雄縣立特殊學校扣得之物品：
  編號    扣案物品                   所有人（或領回者）
  １      車號ＩＭＹ－480號機車      亥○○
  ２      西瓜刀1把                  癸○○與林文華犯罪所用
  ３      新台幣2,300元              林文華
